臺灣板橋地方法院刑事判決　　　　　　　 100年度易字第45號
公　訴　人　臺灣板橋地方法院檢察署檢察官
被　　　告　陳文逸
上列被告因竊盜案件，經檢察官提起公訴（99年度偵緝字第2359
號），經本院依簡式審判程序審理後，判決如下：
    主  文
陳文逸共同犯攜帶兇器竊盜罪，處有期徒刑捌月；又共同犯毀越
安全設備竊盜罪，處有期徒刑拾月。應執行有期徒刑壹年肆月。
    事  實
一、陳文逸與李銘敦（業經本院另案以99年度易字第2423號判決
    判處罪刑在案）先後基於意圖為自己不法所有之犯意聯絡，
    分別為下列犯行：
（一）於民國99年4 月3 日晚間7 時許，渠等一起前往新北市三
      峽區（即臺北縣三峽鎮，於99年12月25日改制更名）安溪
      國小後門處（即環河路上），由李銘敦持其所有客觀上可
      供兇器使用之扳手1 支（未扣案）作為行竊開鎖工具，陳
      文逸則負責在場把風，而共同竊取周楊雪所有之車牌號碼
      G7-9790 號自用小客車（下稱本案汽車）得逞。
（二）於99年4 月4 日上午9 時45分許，陳文逸駕駛本案汽車搭
      載李銘敦，一起前往陳文逸叔叔陳王來所經營址設桃園縣
      龜山鄉○○路14號之「欣毅壓鑄工廠」，先由李銘敦在該
      址撿拾不明棍棒（未扣案），持以敲破毀壞該工廠石棉瓦
      片並單獨踰越進入該工廠內，再開啟該工廠鐵門俾使陳文
      逸進入（起訴書誤載為以破壞石棉瓦片再伸手開啟鐵門門
      鎖之方式，兩人共同入內），而共同徒手竊取陳王來所有
      之黃銅原料塊80條（價值約新臺幣15萬元）得逞後，即將
      前揭黃銅原料塊搬運至本案汽車內駛離現場。
二、嗣陳文逸、李銘敦將本案汽車棄置在新北市○○區○○路後
    方山上土地公廟旁，並將前揭竊得之黃銅原料塊出售予址設
    新北市三峽區橫溪附近之某資源回收廠得款花用殆盡。而周
    楊雪、陳王來發覺遭竊後旋報警處理，經警調閱監視器錄影
    畫面供比對指認，並於99年4 月20日0 時40分許，在前揭棄
    置處尋獲本案汽車（業經周楊雪領回），始循線查悉上情。
三、案經周楊雪、陳王來訴由臺北縣政府警察局（現已改制更名
    為新北市政府警察局）三峽分局移請臺灣板橋地方法院檢察
    署檢察官偵查後提起公訴。
    理  由
一、本案被告陳文逸所犯均係死刑、無期徒刑、最輕本刑為3 年
    以上有期徒刑以外之罪，其於準備程序中就被訴事實皆為有
    罪之陳述，經本院告知簡式審判程序之旨，並聽取公訴人、
    被告之意見後，經裁定以簡式審判程序進行審理，合先敘明
    。
二、上揭事實欄一、（二）部分，業據被告陳文逸於警詢、檢察
    官訊問及本院審理時均坦承不諱；上揭事實欄一、（一）部
    分，亦據被告於本院審理時坦承不諱，核與證人即共犯李銘
    敦於警詢及檢察官訊問時；證人即告訴人周楊雪、陳王來於
    警詢時所為之證述均相合，並有臺北縣政府警察局車輛協尋
    、尋獲電腦輸入單各1 份、贓物認領保管單1 紙及監視器錄
    影畫面翻拍照片8 張、現場照片8 張附卷可資佐證，足認被
    告自白與事實相符，堪以採信。本案事證明確，被告犯行洵
    堪認定，應依法論科。
三、論罪科刑：
（一）按被告陳文逸為前揭各行為後，刑法第321 條第1 項業經
      立法院修正通過，並由總統於100 年1 月26日公布，而於
      同年月28日起施行，修正後該條文之法定刑部分，即由修
      正前規定之「6 月以上、5 年以下有期徒刑」，提高為「
      6 月以上、5 年以下有期徒刑，得併科10萬元以下罰金」
      ，是經比較新舊法之結果，修正後之規定顯未較有利於被
      告，故依刑法第2 條第1 項前段之規定，本案應適用被告
      行為時即修正前刑法第321 條第1 項之規定。
（二）次按刑法第321 條第1 項第3 款之罪，係以行為人攜帶兇
      器竊盜為其加重條件，此所謂兇器，其種類並無限制，凡
      客觀上足以對人之生命、身體安全構成威脅，具有危險性
      之兇器均屬之，且祇須行竊時攜帶此種具有危險性之兇器
      為已足，並不以攜帶之初有行兇之意圖為必要（最高法院
      79年台上字第5253號判例意旨參照）。查被告與共犯李銘
      敦所持用以前揭事實欄一、（一）所示竊盜犯行之扳手雖
      未扣案，惟被告於本院審理時，已供明：李銘敦將扳手磨
      成一字型，前端是金屬材質等語在案，參諸告訴人周楊雪
      於警詢時證稱本案汽車遭竊前有上鎖之情，可認被告等倘
      非使用金屬尖銳工具作為行竊開鎖使用，顯難開啟車門或
      啟動電門，是該扳手既具有金屬尖銳部位，如持之攻擊人
      體，客觀上顯足以造成相當之傷害，堪認客觀上具有殺傷
      力而可供作為兇器之使用無疑，是核被告就前揭事實欄一
      、（一）所為，係犯修正前刑法第321 條第1 項第3 款之
      攜帶兇器竊盜罪。另查被告等既需先敲破毀壞欣毅壓鑄工
      廠之石棉瓦片後，始得踰越進入該工廠內，顯見該石棉瓦
      片係作為建物防閑等目的使用，則被告就前揭事實欄一、
      （二）所為，係犯修正前刑法第321 條第1 項第2 款之毀
      越安全設備竊盜罪。被告與李銘敦就前揭各次竊盜犯行，
      彼此間均有犯意聯絡及行為分擔，皆應論以共同正犯。再
      被告所為本案前揭各次竊盜犯行，於時間、地點均可明白
      區辨，且侵害告訴人等之法益復有不同，足認其犯意各別
      ，應予分論併罰。
（三）爰審酌被告刑案前科紀錄之素行狀況，有臺灣高等法院被
      告前案紀錄表在卷可參，兼衡其各犯罪動機、目的、手段
      、竊取財物價值及所生危害程度，及於犯後尚知坦認全部
      犯行等一切情狀，分別量處如主文所示之刑，並定其應執
      行之刑，以資懲儆。末查，被告及共犯李銘敦為前揭各次
      竊盜犯行所使用之扳手或不明棍棒等物均未扣案，而被告
      於本院審理時，已陳明：李銘敦好像在路上就將前揭物品
      都丟掉了等語，查被告就前揭各次竊盜犯行既均已坦認不
      諱，衡情應無單就此部分再為虛偽陳述之必要，足見前揭
      物品現均應已不知所蹤，而前揭扳手或不明棍棒經核亦非
      屬違禁物或本院應義務沒收之物，故爰皆不併予宣告沒收
      ，附此敘明。
據上論斷，應依刑事訴訟法第273 條之1 第1 項、第299 條第1
項前段，刑法第2 條第1 項前段、第28條、第51條第5 款，修正
前刑法第321 條第1 項第2 款、第3 款，判決如主文。
本案經檢察官王家春到庭執行職務。
中    華    民    國   100    年    3     月    17    日
                  刑事第七庭  法  官  張 兆 光
上列正本證明與原本無異。
如不服本判決，應於判決送達後10日內敘明上訴理由，向本院提
出上訴狀 (應附繕本) ，上訴於臺灣高等法院。其未敘述上訴理
由者，應於上訴期間屆滿後20日內向本院補提理由書「切勿逕送
上級法院」。
                              書記官  曹 秋 冬
中    華    民    國   100    年    3     月    17    日
附錄本案論罪科刑法條：
修正前刑法第321 條第1 項
犯竊盜罪而有左列情形之一者，處6 月以上、5 年以下有期徒刑
：
一、於夜間侵入住宅或有人居住之建築物、船艦或隱匿其內而犯
    之者。
二、毀越門扇、牆垣或其他安全設備而犯之者。
三、攜帶兇器而犯之者。
四、結夥三人以上而犯之者。
五、乘火災、水災或其他災害之際而犯之者。
六、在車站或埠頭而犯之者。